【裁判字號】    96,交簡附民,128
【裁判日期】    970430
【裁判案由】    公共危險等
【裁判全文】
臺灣板橋地方法院民事裁定            97年度裁全字第2573號
聲  請  人
即債 權 人  甲○○
相  對  人
即債 務 人  乙○○
上列當事人間請求侵權行為損害賠償事件，債權人聲請假扣押，
本院裁定如下：
    主  文
債權人以新臺幣貳拾伍萬元為債務人供擔保後，得對於債務人之
財產於新臺幣壹佰萬元之範圍內為假扣押。
債務人如為債權人供擔保新臺幣壹佰萬元後，得免為或撤銷假扣
押。
聲請程序費用由債務人負擔。
    理  由
一、按債權人就金錢請求或得易為金錢請求之請求，欲保全強制
    執行者，得聲請假扣押，民法第522 條第1 項定有明文；又
    請求及假扣押之原因，應釋明之，前項釋明如有不足，而債
    權人陳明願供擔保或法院認為適當者，法院得定相當之擔保
    ，命供擔保後為假扣押；請求及假扣押之原因雖經釋明，法
    院亦得命債權人供擔保後為假扣押，同法第526 條第1 項至
    第3 項亦有明文可參。
二、債權人主張其於民國96年5 月23日8 時49分許，騎乘車號VA
    2-701 號機車，行經臺北縣三重市○○○路25巷9 號前時，
    因債務人駕駛車號7802-QJ 號自用小客車違規超車並逆向行
    駛，為閃避對向來車急速直接切回原車道，致債權人閃避不
    及遭衝撞，造成債權人機車嚴重毀損，債權人之頭部受傷併
    硬膜下腔出血及左側鎖骨骨折，陷入昏迷狀態，經路人叫救
    護車送醫急救，至今身體半邊仍處於癱瘓狀態。關於債務人
    之過失傷害犯行，刻由本院以96年度交簡字第1339號審理中
    ，而本件事故經臺灣省臺北縣區車輛行車事故鑑定委員會鑑
    定結果，認定債務人駕駛自用小客車跨分向線超車時，疏未
    保持安全間隔，為肇事原因，其過失比例為百分之百，債權
    人並無肇事因素，有鑑定報告書可資證明。是債務人所為，
    已構成侵權行為，依法應對債權人負損害賠償責任。不意，
    債務人自肇事迄今對於債權人屢次請求出面協商，均故意敷
    衍塞責，實無和解誠意，回應大不了被關云云，債權人已對
    相對人提起刑事附帶民事訴訟（本院96年度交簡附民字第12
    8 號），求償新臺幣（下同）20,259,387元。近日頃聞債務
    人正積極移轉名下財產，顯有脫產之嫌，債權人唯恐日後有
    不能強制執行之虞，願供擔保以補釋明之不足。惟債權人之
    家庭經濟情形原本不佳，尚需籌措本件醫療及照護費用，經
    濟壓力甚大，請准於聲請保全金額之十分之一範圍內，提供
    現金或同面額之中央政府公債以為擔保，請求在債務人應付
    款項1 百萬元之範圍內，聲請本件假扣押等語。
三、本件債權人所主張其對於債務人有侵權行為損害賠償請求權
    20,259,387元，依其提出之臺北縣政府警察局三重分局道路
    交通事故當事人登記聯單、長庚紀念醫院診斷證明書、臺灣
    省臺北縣區車輛行車事故鑑定委員會96年8 月22日北縣鑑字
    第960856號函等書證，可認為有相當之釋明。雖債權人主張
    之假扣押原因，未能盡釋明之責，惟債權人既併陳明願供擔
    保，應認已足補其釋明之欠缺。爰審酌本件具體情況，定相
    當之擔保，命供擔保後為假扣押及免為或撤銷假扣押。
四、依民事訴訟法第526 條、第527 條、第95條、第78條，裁定
    如主文。
中    華    民    國    97    年    4     月    30    日
                  民  事  庭    法  官  朱嘉川
以上正本證明與原本無異
如不服本裁定應於送達後10日內向本院提出抗告狀，並應繳納抗
告費新臺幣1 千元整。
中    華    民    國    97    年    4     月    30    日
                                書記官  陳聖儒


司法院資訊處製作；財團法人民間司法改革基金會備份。
